# 权益法投资收益的确认问题

提问人：sybspxcpa 时间：2019-08-13 16:49:52
请教陈版：”CAS 2（ 2014 ）删除了 CAS 2（ 2006 ）中 “投资企业确认投资收益，仅限于被投资单位接受投资后产生的累积净利润的分配额，所获得的利润或现金股利超过上述数额的部分作为初始投资成本的收回。” 并修订为：“被投资单位宣告分派的现金股利或利润，应当确认为当期投资收益。”
即不再区分投资前获得的净利润分配额和投资后的分配额分别进行会计处理。但上述仅是针对利润分配，
1 、假如 7 月 1 号取得被投资企业 40% 股权作为长期股权投资，当年 12月 31 日被投资单位实现净利润 1000 万，但是上半年其实是亏损 1000万 (也就是说下半年实现利润是 2000 万）。那么投资方在年末确认的投资收益是 2000 万的 40%还是 1000 万的 40% 呢？
2 、假如被投资企业的固定资产公允价值高于账面价值，进行利润调整，折旧是从期初开始还是从 7 月开始呢？
谢谢

回答人：chenyiwei
1 、你所引用的准则规定仅适用于成本法（即对子公司的投资），不适用于权益法。如果持股 40% 对被投资企业具有重大影响的，则权益法下投资收益的确认依据仍是投资后（ 7 ～ 12 月）的净利润。
2 、同样，如果是权益法核算，则折旧从投资取得日（ 7 月）开始调整。此前被投资方的净利润不体现在本企业报表中，也就不涉及调整问题。